---
title: "LaboratoryReport"
author: "Shutemov A, 6371"
date: "13 11 2020"
output: html_document
---

```{r setup, include=FALSE}
knitr::opts_chunk$set(echo = TRUE)
```

## Задание №1. Загружаем датасет.
Данный датасет использовался в предыдущей практической работе и содержит данные о медицинских отгулах работников на предприятии.

```{r}
path = "C:\\Users\\HP\\Documents\\GitHub\\RLaboratoryWork\\Absenteeism_at_work.csv"

dt <- read.table(path, header = T, sep=";")
```
### Размерность датасета
```{r}
dim(dt)
```
```{r}
names(dt)
```

### Отобразим таблицу частот классов
```{r}
tbl <- table(dt$Reason.for.absence)
tbl
```

## Задание №2. Выполним статистический анализ по показателям.

Приведем 5 статистик по показателям:

1. Причина отсутствия
2. Месяц в котором было зафиксировано отсутвие
3. Сезон
4. Индекс массы тела работника
5. Время отсутвия в часах


```{r}
summary(dt[,c("Reason.for.absence","Month.of.absence","Seasons","Body.mass.index","Absenteeism.time.in.hours")])
```
Отрисуем графики зависимостей:

1. Предположим, что причина отсутвия по медицинским причинам связана с индексом массы тела работника: 

```{r, echo=FALSE}
plot(dt$Reason.for.absence, dt$Body.mass.index)
```

Но, как видно, объекты распределены довольно равномерно.

2. Возьмем другую пару, индекс массы тела и рост работника:

```{r, echo=FALSE}
plot(dt$Body.mass.index, dt$Height)
```

Здесь уже виднеется некоторая корреляция данных.

3. Также построим график зависимости причины отсутствия и месяца:

```{r, echo=FALSE}
plot(dt$Reason.for.absence, dt$Month.of.absence)
```

Распределение объектов, так же как и в первом пункте, выглядит равномемерным за исключением 